臺灣高等法院刑事判決　　　　　　　　99年度上易字第2421號
上　訴　人　臺灣士林地方法院檢察署檢察官
被　　　告　羅盛光
上列上訴人因被告詐欺案件，不服臺灣士林地方法院99年度易字
第188號，中華民國99年9月10日第一審判決（起訴案號：臺灣士
林地方法院檢察署99年度調偵字第85號），提起上訴，本院判決
如下：
    主  文
上訴駁回。
    事  實
一、羅盛光於民國94年間，因妨害公務案件，經台灣士林地方法
    院以94年度士簡字第1076號判決有期徒刑3月，緩刑5年確定
    （此部分未構成累犯）。其身為推拿師，於96年間因幫陳麗
    推拿而相識，詎羅盛光明知旭明中醫診所（下稱旭明診所
    ）之負責人盧旭名並無轉讓該診所之意，竟意圖為自己不法
    所有之犯意，於96年2月間某日，在其臺北市○○區○○路1
    段100 巷15弄1號8樓住處，向陳麗謊稱旭明診所負責人因
    離臺欲轉讓診所，而邀同陳麗合夥投資經營該診所，陳麗
    不疑有詐而應允，遂依羅盛光指示，於同年03月22日，匯
    款新臺幣（下同）50萬元至羅盛光所有之國泰世華商業銀行
    （下稱國泰世華商銀）天母分行帳號000000000000號帳戶內
    ，羅盛光並於同年03月28日簽立合夥契約書以取信陳麗，
    嗣羅盛光復於96年07月間某日，在其前開住處，另行基於意
    圖為自己不法之所有之犯意，向陳麗佯稱投資金額不足，
    要求其再行投資，致陳麗誤信為真而允諾，乃於同年07月
    11日，再次匯款50萬元至羅盛光前揭國泰世華商銀帳戶，羅
    盛光又於同年07月12日與陳麗再行簽立合夥契約書以圖安
    撫矇騙。嗣陳麗查訪後發現旭明診所並無出售之跡象，始
    知受騙上當。
二、案經陳麗訴由臺北市政府警察局士林分局報請臺灣士林地
    方法院檢察署檢察官偵查起訴。
    理  由
壹、程序方面：
    按被告以外之人於審判外之言詞或書面陳述，除法律有規定
    者外，不得作為證據；又被告以外之人於審判外之陳述，雖
    不符合同法第159條之1至第159條之4之規定，但經當事人於
    審判程序同意作為證據，法院審酌該言詞陳述或書面陳述作
    成時之情況，認為適當者，亦得為證據。當事人、代理人或
    辯護人於法院調查證據時，知有第159條第1項不得為證據之
    情形，而未於言詞辯論終結前聲明異議者，視為有前項之同
    意，刑事訴訟法第159條第1項及第159條之5分別定有明文。
    本判決下列所引用之各該被告以外之人於審判外之陳述（包
    含書面陳述），雖屬傳聞證據，惟當事人於本院審判期日中
    表示同意作為證據方法而不予爭執，本院審酌上開證據資料
    製作時之情況，尚無違法不當及證明力明顯過低之瑕疵，亦
    認為以之作為證據應屬適當。揆諸前開規定，爰依刑事訴訟
    法第159條之5規定，認前揭證據資料均有證據能力，先予敘
    明。
貳、實體方面：
一、上開犯罪事實，迭據被告羅盛光於原審及本院審理時均坦承
    不諱（詳原審卷第17頁反面、第19頁反面，本院卷第45頁）
    ，且經證人即告訴人陳麗於警詢及偵查中指證明確（詳他
    字卷第29至33、95至96頁，偵卷第12至13、40至42、57至58
    頁），以及證人盧旭明於偵查中之證述（詳偵卷第55至57頁
    ）綦詳，並有合夥契約書、國泰世華商銀天母分行99年04月
    26日（99）國世天母字第0990000090號函暨附件（見他字卷
    第62至64頁、調偵卷第16頁至第28頁）在卷可稽，足徵被告
    之自白核與事實相符。本件事證明確，被告犯行洵堪認定，
    自應依法論科。
二、核被告所為，係犯刑法第339 條第1 項之詐欺取財罪。被告
    所為兩次詐欺取財犯行，犯意各別，行為互殊，應予分論併
    罰。
三、原審本於同上見解，適用簡式審判程序及刑法第339條第1項
    之規定，並審酌被告施用詐術向告訴人騙取財物，金額頗鉅
    ，造成告訴人極大痛苦與困擾，惟業與告訴人達成和解及賠
    償，有調解紀錄表附卷可佐（見原審卷第10頁），且被告於
    原審審理時已坦承犯行不諱，尚有悔意等一切情狀，分別量
    處有期徒刑4月、5月，及分別諭知易科罰金之折算標準，又
    被告所犯第1次詐欺取財之犯罪時間係在96年4月24日以前，
    並應依中華民國96年罪犯減刑條例第2條第1項第3款及第9條
    規定，予以減刑為有期徒刑 2月及諭知易科罰金之折算標準
    ，併就減得之刑與另一不得減刑之刑，定應執行有期徒刑 6
    月，並諭知易科罰金之折算標準。經核原審認事用法尚無不
    合，量刑亦稱允當。
四、檢察官上訴意旨略以：原審判決理由欄記載被告「業與告訴
    人達成和解及賠償，有調解紀錄表附卷可佐」，然細觀該調
    解紀錄表，該表僅係法院調解委員手寫商談結果，既未經何
    法院核定程序，亦未經法院法官製作調解筆錄，更非刑事判
    決主文中緩刑所附條件，效力如何實有疑義，豈能作為法院
    判決量刑依據；又約定分期償還之時間長達數年且尚未履行
    ，自非原審判決所載「業達成賠償」，原審此部分認事用法
    顯有違誤等語。惟查：被告供稱伊均有依調解內容履行分期
    給付，並提出附表及匯款紀錄單共13紙為證（見本院卷第53
    至66頁），且告訴人於本院審理時亦表示：被告有依據和解
    內容履行等語（詳本院卷第45頁），堪認被告確有依調解內
    容履行給付。又告訴人於本院審理時並稱：伊每月須要還新
    臺幣（下同）二萬四千元之利息，雖被告每月還一萬二千元
    仍不夠伊還款，但若被告被關，到時候伊就都拿不錢等語（
    詳本院卷第45頁）。準此，本院參酌告訴人之前述意見認原
    審就被告犯行所為之量刑，尚無何不當之處。又因原審卷附
    之調解紀錄表已就被告與告訴人間之債務總金額二百四十萬
    元成立訴訟外之和解，由調解委員羅建明紀錄調解之內容，
    並經告訴人、被告二人確認後簽名於該調解表上，自發生民
    法上和解之效力。又因本件告訴人受詐欺之金額僅一百萬元
    ，僅係上述和解總金額其中一部分，法院自無從就逾越部分
    為訴外之裁判，是原審法院未就調解內容製作調解筆錄，並
    無違誤；另被告前於94年間，曾因妨害公務案件，經臺灣士
    林地方法院判處有期徒刑3月，緩刑5年，於95年3月9日判決
    確定，於原審判決時，被告仍處於緩刑期內，並不符合諭知
    緩刑之要件，是不符合刑法第74條規定得於判決主文中作為
    緩刑所附條件，併予說明。末查，被告確有依該調解紀錄表
    之內容自99年08月10日至100年1月10日每月各給付告訴人一
    萬二千元，並於100年2月10日給付告訴人一萬五千元，均確
    依該調解內容履行，有被告提出之陽信商業銀行存款送款單
    8 紙（見本院卷第59至66頁）在卷可稽，並經告訴人是認無
    誤，故檢察官以原審此部分認事用法顯有違誤云云提起上訴
    ，難認有理由，應予駁回。
據上論斷，應依刑事訴訟法第368條，判決如主文。
本案經檢察官王壬貴到庭執行職務。
中    華    民    國   100    年    3     月    15    日
                  刑事第七庭  審判長法  官  陳憲裕
                                    法  官  楊智勝
                                    法  官  游紅桃
以上正本證明與原本無異。
不得上訴。
                                    書記官  戴伯勳
中    華    民    國   100    年    3     月    16    日
附錄本案論罪科刑法條：
刑法第339條第1項
意圖為自己或第三人不法之所有，以詐術使人將本人或第三人之
物交付者，處五年以下有期徒刑、拘役或科或併科一千元以下罰
金。